臺灣基隆地方法院刑事判決　
111年度易字第220號
公  訴  人  臺灣基隆地方檢察署檢察官
被      告  卓建男


                    （現於法務部○○○○○○○○附設勒戒處所勒戒中）
上列被告因竊盜案件，經檢察官提起公訴（110年度偵字第7058
號），本院判決如下：
    主    文
卓建男共同犯攜帶兇器、毀壞門窗、侵入住宅竊盜罪，處有期徒
刑9月。
未扣案之犯罪所得新臺幣26000元、人民幣300元、美金10元均沒
收，於全部或一部不能沒收或不宜執行沒收時，追徵其價額。
    犯罪事實
一、卓建南與友人「張志輝」共同意圖為自己不法之所有，基於
    竊盜之犯意聯絡，於民國110年9月29日12時30分許，一同至
    杜碧鳳位於基隆市○○區○○路000○0號5樓之住處，由「張志輝
    」使用客觀上足以對人之生命、身體安全構成威脅及造成危
    險之螺絲起子1支，損壞該址第1道大門門鎖，再由卓建南在
    門口把風，由「張志輝」入內竊取新臺幣52000元、人民幣3
    00元及美金10元，得手後離去，並由卓建南分得新臺幣2600
    0元、人民幣300元及美金10元。嗣杜碧鳳返家後發現遭竊，
    乃報警處理，經警調閱現場及相關地點監視器畫面，並於11
    0年10月13日17時28分，持本院法官核發之搜索票，至其位
    於新北市○○區○○○街000巷00號3樓之住處執行搜索，扣得其
    犯案當天所穿之衣服及褲子各1件，而查獲上情。
二、案經基隆市警察局第二分局報告臺灣基隆地方檢察署檢察官
    偵查起訴。
    理    由
一、證據能力
    本判決以下所引用之證據，公訴人及被告卓建南於本案言詞
    辯論終結前，均未爭執其證據能力，本院審酌該等證據作成
    或取得之狀況，並無非法或不當取證之情事，且無顯不可信
    之情況，復經本院於審判期日就上開證據依法進行調查、辯
    論，自均具有證據能力。
二、上揭犯罪事實，業據被告於警詢、偵訊及審理時坦承不諱，
    並據證人即被害人杜碧鳳於警詢證述屬實（偵查卷第31至32
    頁），此外復有現場照片、現場及相關地點監視器攝得畫面
    翻拍照片、警方蒐證照片附卷可稽（偵查卷第53至79頁），
    且有被告犯案當天所穿之衣服及褲子各1件扣案可證，足認
    被告之自白與事實相符，堪以採信。本案事證明確，被告犯
    行洵堪認定，應依法論科。
三、論罪科刑
  ㈠核被告所為，係犯刑法第321條第1項第1款、第2款、第3款之
    攜帶兇器、毀壞門窗、侵入住宅竊盜罪。
　㈡被告與「張志輝」就上開犯行，互有犯意聯絡與行為分擔，
    為共同正犯。  
　㈢被告前因施用第二級毒品案件，經臺灣新北地方法院以108
    年度簡字第7703號判決判處有期徒刑6月確定，竊盜案件，
    經同法院以109年度審易字第230號判決判處有期徒刑8月確
    定，施用第二級毒品案件，經同法院以109年度簡字第1655
    號判決判處有期徒刑5月確定；前開3案所處之罪刑，嗣
    經同法院以109年度聲字第2910號裁定合併定應執行有期徒
    刑1年2月確定，於110年5月20日縮短刑期執行完畢（經接續
    執行另遭判處應執行拘役60日，於110年6月9日出監）等情
    ，有臺灣高等法院被告前案紀錄表在卷可查，其於受徒刑之
    執行完畢後，5年以內故意再犯本件有期徒刑以上之罪，依
    刑法第47條第1項之規定，構成累犯，惟本院考量被告前所
    違犯者，大多與本案犯罪類型與罪質不同，尚難遽認其具有
    特別惡性或對刑罰反應力薄弱，爰參諸司法院釋字第775號
    解釋之意旨，不予加重其最低本刑。
　㈣爰審酌被告不思以正當途徑獲取所需，竟與友人共同竊取他
    人財物，顯然欠缺尊重他人財產權之觀念，應予非難；惟念
    其犯後坦承犯行，尚知反省，兼衡被告共同竊得財物之價值
    、參與之情形與分工，及其犯罪之動機、目的、手段，暨其
    自述教育程度國中肄業、家境勉持、未婚、無子女、罹有身
    心障礙（有其中華民國身心障礙證明影本附於偵查卷第129
    頁可考）等一切情狀，量處如主文所示之刑，以資懲儆。
四、沒收
　㈠被告與「張志輝」共同竊得新臺幣52000元、人民幣300元、
    美金10元，為其等犯罪所得，而被告實際分得新臺幣26000
    元、人民幣300元、美金10元，此部分應依刑法第38條之1第
    1項前段之規定宣告沒收，且依同條第3項之規定，諭知於全
    部或一部不能沒收或不宜執行沒收時，追徵其價額。
　㈡至扣案之衣服及褲子各1件，僅為被告犯案時之衣著，雖可作
    為本案證據，然尚非被告共犯竊盜所用或預備之物，爰不予
    宣告沒收。又被告與「張志輝」行竊用之螺絲起子1支，並
    未扣案，且無證據顯示為被告所有或有事實上管領權，爰不
    予宣告沒收及追徵，均附此敘明。　
據上論斷，應依刑事訴訟法第284條之1、第299條第1項前段，判
決如主文。
本案經檢察官李國瑋提起公訴並到庭執行職務。
中　　華　　民　　國　　111 　年　　10　　月　　6 　　日
                  刑事第六庭    法　官　曾淑婷
以上正本證明與原本無異。         
如不服本判決應於收受送達後20日內向本院提出上訴書狀，並應
敘述具體理由；其未敘述上訴理由者，應於上訴期間屆滿後20日
內向本院補提理由書（均須按他造當事人之人數附繕本）「切勿
逕送上級法院」。　　　　　　　　　
中　　華　　民　　國　　111 　年　　10　　月　　6 　　日
                                書記官  陳胤竹
附錄法條：
中華民國刑法第321條
犯前條第1項、第2項之罪而有下列情形之一者，處6月以上5年以
下有期徒刑，得併科50萬元以下罰金：
一、侵入住宅或有人居住之建築物、船艦或隱匿其內而犯之。
二、毀越門窗、牆垣或其他安全設備而犯之。
三、攜帶兇器而犯之。
四、結夥三人以上而犯之。
五、乘火災、水災或其他災害之際而犯之。
六、在車站、港埠、航空站或其他供水、陸、空公眾運輸之舟、
    車、航空機內而犯之。
前項之未遂犯罰之。